臺灣臺北地方法院民事小額判決
                              111年度店小字第1502號
原      告  和泰產物保險股份有限公司

法定代理人  顏思齊  
訴訟代理人  蔡承道  
            陳巧姿  
被      告  張英傑  


上列當事人間請求損害賠償事件，本院於民國111年11月3日言詞
辯論終結，判決如下：
    主  文
被告應給付原告新臺幣90,930元，及自民國111年10月7日起至清
償日止，按週年利率百分之5計算之利息。
原告其餘之訴駁回。
訴訟費用新臺幣1,000元由被告負擔百分之95，餘由原告負擔。
本判決原告勝訴部分得假執行；但被告如以新臺幣90,930元為原
告預供擔保後，得免為假執行。
    事實及理由
一、按法定代理人代理權消滅者，訴訟程序在有法定代理人之本
    人承受其訴訟以前當然停止；又第168條至第172條及前條所
    定之承受訴訟人，於得為承受時，應即為承受之聲明，民事
    訴訟法第170條、第175條第1項分別定有明文。本件原告原
    列乙○○為法定代理人，惟於民國111年11月3日本院審理中變
    更為顏思齊，並經顏思齊聲明承受訴訟，是本件自應改列顏
    思齊為原告之法定代理人，合先敘明。
二、次按被告經合法通知，未於言詞辯論期日到場，核無民事訴
    訟法第386條所列各款情形，爰依原告之聲請，由其一造辯
    論而為判決。
三、原告起訴主張：被告於民國109年12月23日下午2時25分許駕
    駛車牌號碼為00-0000號自用小客車（下稱被告車輛），行
    經新北市○○區○○路○段00號前處，依當時天氣雨、日間自然
    光線、柏油路面濕潤無缺陷且無障礙物、視距良好，且客觀
    上並無不能注意之情狀，被告竟於公車專用停車格臨時停車
    或停車時，未依規定開啟車門，而與原告所承保，由訴外人
    孫秀娟所有、駕駛之車牌號碼為000-0000號自用小客車（下
    稱系爭車輛）發生碰撞，致系爭車輛受有損害，經原告以新
    臺幣（下同）94,934元（含工資15,142元、烤漆14,692元、
    零件65,100元）賠付後，爰依保險法第53條第1項及侵權行
    為之法律關係，請求被告賠償上開必要修復費用等語。並聲
    明：被告應給付原告94,934元，及自起訴狀繕本送達翌日起
    至清償日止，按週年利率5%計算之利息。
四、被告經合法通知，未於言詞辯論期日到場，亦未提出書狀作
    任何聲明或陳述。
五、本院之判斷：
  ㈠按因故意或過失，不法侵害他人之權利者，負損害賠償責任
    ；汽車、機車或其他非依軌道行駛之動力車輛，在使用中加
    損害於他人者，駕駛人應賠償因此所生之損害，但於防止損
    害之發生，已盡相當之注意者，不在此限，民法第184條第1
    項前段、第191條之2分別定有明文。揆諸民法第191條之2規
    定，本條但書係專為非依軌道行駛之動力車輛在使用中駕駛
    人之責任而為舉證責任倒置之規定，故凡動力車輛在使用中
    加損害於他人者，由法律推定駕駛人侵害他人之行為係出於
    過失，除駕駛人已於防止損害之發生盡相當之注意外，即應
    依民法第191條之2規定賠償被害人所受損害。
  ㈡經查，原告主張之事實，業據其提出與其所述相符之道路交
    通事故初步分析研判表、道路交通事故現場圖、行照、估價
    單、電子發票證明聯及道路交通事故當事人登記聯單等件為
    證（本院卷第13至29頁），並經本院依職權向新北市政府警
    察局新店分局調閱本件交通事故相關資料，核閱屬實（本院
    卷第35至55頁）。揆諸上開資料，道路交通事故現場圖記載
    ：「民眾孫秀娟駕駛BJX-8136自用小客車（B）（即系爭車
    輛）坪林往台北方向行駛與民眾甲○○所有車輛UN-8568（A）
    （即被告車輛）（未發動，路邊停靠）造成A3事故」等詞（
    本院卷第37頁），且訴外人孫秀娟於案發當時表示：「我駕
    駛BJX-8136自用小客車，我於（23）日14時25分時，坪林往
    台北方向行駛，我有看到對方的車主站在車門外，經過他時
    車門突然打開撞到他的左車門下角，我方車損部分右方後視
    斷裂、右前方保險桿及車門板金破損嚴重、右後門處也有擦
    損。」，及被告亦於案發當時陳稱：「我的UN-8568自用小
    客車，我於（23）日14時25分時，停在碇坪路一段82號前（
    石碇郵局正對面），正要開車門上車時，人當時還未上車人
    站立在車門邊隨即遭到後方車輛撞擊左側駕駛座車門，車損
    部分左前方葉子板、左側駕駛座車門無法閉合及多處凹陷、
    板金受損。」等語，此有A3類道路交通事故調查紀錄表1份
    在卷可參（本院卷第41至43頁），核與系爭車輛受損部位為
    右側車車相符，此有車損照片在卷可佐（本院卷第52頁），
    堪認被告確有於公車專用停車格臨時停車或停車時，未依規
    定開啟車門等情，因而與系爭車輛發生碰撞。準此，被告有
    前揭應注意能注意而未注意之過失，且與原告受有損害間有
    相當因果關係，揆諸上開規定，被告就本件肇事應負過失侵
    權行為責任，洵堪認定。
  ㈢次按負損害賠償責任者，除法律另有規定或契約另有訂定外
    ，應回復他方損害發生前之原狀；債權人亦得請求支付回復
    原狀所必要之費用，以代回復原狀。民法第213條第1項、第
    3項分別定有明文。復按不法毀損他人之物者，被害人得請
    求賠償其物因毀損所減少之價額，民法第196條定有明文；
    又按物被毀損時，被害人除得依民法第196條請求賠償外，
    並不排除民法第213條至第215條之適用。再者，依民法第19
    6條請求賠償物被毀損所減少之價額，得以修復費用為估定
    之標準，但以必要者為限。原告主張其保戶因本件車禍致系
    爭車輛受有損害，並因此支出維修費94,934元，原告則因賠
    付其保戶上開費用而受有損害，固據原告提出系爭車輛估價
    單、電子發票證明聯為證，惟系爭車輛於109年11月出廠，
    有行車執照為憑（本院卷第19頁），系爭車輛修復費用包含
    工資15,142元、烤漆14,692元、零件65,100元，亦有上開估
    價單為憑（本院卷第21至27頁）。衡以系爭車輛有關零件部
    分之修復，既以新零件更換被損害之舊零件，則在計算損害
    賠償額時，自應將零件折舊部分予以扣除（最高法院77年第
    9次民事庭會議決意參照），依行政院所發布之固定資產耐
    用年數表及固定資產折舊率表，自用小客車之耐用年數為5
    年，依定率遞減法每年應折舊369／1000，又其使用期間未滿
    1年者，按實際使用之月數相當於全年之比例計算之；不滿1
    年者，以月計，其最後1年之折舊額加歷年折舊累計額，其
    總和不得超過該資產成本原額之10分之9。系爭車輛自出廠
    日109年11月至發生本件交通事故日即109年12月23日止，約
    使用2個月，依上開折舊規定，原告主張零件費用為65,100
    元經折舊後餘額為61,096元，加計工資15,142元、烤漆14,6
    92元，則本件原告得請求系爭車輛修復費用為90,930元（計
    算式：工資15,142元＋烤漆14,692元＋零件61,096元＝90,930
    元），為有理由，應予准許。至逾此部分之請求，應屬無據
    ，應予駁回。
  ㈣末按給付有確定期限者，債務人自期限屆滿時起，負遲延責
    任。給付無確定期限者，債務人於債權人得請求給付時，經
    其催告而未為給付，自受催告時起，負遲延責任。其經債權
    人起訴而送達訴狀，或依督促程序送達支付命令，或為其他
    相類之行為者，與催告有同一之效力。民法第229條第1、2
    項分別定有明文。又遲延之債務，以支付金錢為標的者，債
    權人得請求依法定利率計算之遲延利息。但約定利率較高者
    ，仍從其約定利率。應付利息之債務，其利率未經約定，亦
    無法律可據者，週年利率為百分之5。民法第233條第1項、
    第203條亦有明定。本件原告對被告之請求屬無確定期限之
    給付，自應經原告之催告而未為給付，被告始負遲延責任。
    而原告自得請求被告給付自起訴狀繕本送達翌日即111年10
    月7日（業經本院於111年9月16日公告於司法院之司法最新
    動態網頁及本院網站，本院卷第85至89頁，為國內公示送達
    ）起至清償日止，按週年利率5%計算之利息，併予說明。
六、綜上，原告依保險法第53條第1項及侵權行為之法律關係，
    請求被告給付90,930元，及自111年10月7日起至清償日止，
    按週年利率5%計算之利息，為有理由，應予准許。逾此範圍
    之請求，為無理由，應予駁回。
七、本件原告勝訴部分係適用小額程序為被告敗訴之判決，依民
    事訴訟法第436條之20條規定，應依職權宣告假執行；並依
    同法第392條第2項依職權宣告被告如預供擔保，得免為假執
    行。
八、訴訟費用負擔之依據：民事訴訟法第79條。本件訴訟費用額
    確定金額為裁判費1,000元。
中　　華　　民　　國　　111 　年　　11　　月　　17　　日
                  臺灣臺北地方法院新店簡易庭
                              法  官  張瑜鳳
以上正本係照原本作成。
對於本件判決如有不服，應於收受送達後20日內向本院提出上訴
書狀，上訴於本院合議庭，並按他造當事人之人數附具繕本。
當事人之上訴，非以判決違背法令為理由不得為之，上訴狀應記
載上訴理由，表明下列各款事項：
㈠原判決所違背之法令及其具體內容。
㈡依訴訟資料可認為原判決有違背法令之具體事實。
如委任律師提起上訴者，應一併繳納上訴審裁判費。
中　　華　　民　　國　　111 　年　　11　　月　　17　　日
                              書記官  徐子芹